【裁判字號】    89,易,1427
【裁判日期】    890728
【裁判案由】    竊盜
【裁判全文】
臺灣桃園地方法院刑事判決                        八十九年度易字第一四二七號
    公  訴  人  臺灣桃園地方法院檢察署檢察官
    被      告  丙○○
右列被告因竊盜案件，經檢察官提起公訴（八十九年度偵字第七三二二號），本院判
決如左：
    主  文
丙○○連續攜帶兇器竊盜，處有期徒刑捌月。
扣案之活動板手一支、板手二支均沒收。
    事  實
一、丙○○基於意圖為自己不法所有之概括犯意，於八十九年五月十三日凌晨一時許
    至三時之間某時點，連續持其所有金屬材質、長約二十五公分，客觀上對於於人
    之生命、身體具有危險性可供兇器使用之活動板手一支、八號及十二號小型板手
    個一支，在桃園縣蘆竹鄉○○路一三七號前拆卸竊取乙○○所有之車排號碼ＫＹ
    －二七二一號自用小客車車牌一面得手；在同縣蘆竹鄉○○村○○街○段二四八
    號旁拆卸竊得甲○○所有車牌號碼ＫＶ－九二二六號自用小客車車牌二面（先二
    次竊盜行為之次序先後不詳），並將上述竊得之車牌放置於其所駕駛之Ｖ４－一
    四八八號自用小客車後座，同日三時許丙○○駕駛Ｖ４－一四八八號自用小客車
    行經同縣蘆竹鄉大竹地區遭遇該地之村民自組之巡守隊，丙○○因心虛駕車逃逸
    ，加上其所駕駛之自用小客車未懸掛後車牌，引起巡守隊之注意，通知警方前來
    圍捕，於同縣鄉○○路一一一巷內為警查獲，並於Ｖ４－一四八八起出上開失竊
    之車牌三面，另扣得作案用之板手三支。
二、案經桃園縣警察局報告臺灣桃園地方法院檢察署檢察官偵查起訴。
    理  由
一、訊據被告丙○○對於右揭時地於其所駕駛之Ｖ４－一四八八自用小客車後座查獲
    乙○○、甲○○失竊之車牌事實直承不諱，惟矢口否認有竊盜犯行，辯稱：當日
    凌晨一時許其與有人於同縣大園鄉市區內飲酒後欲前往開車時，見有人開啟其所
    駕駛之Ｖ４－一四八八自用小客車，見其前來始逃逸，至遇警盤查時係因曾飲酒
    怕被取締，才駕車逃跑，上開車牌不知係何人放置云云。經查：ＫＹ－二七二一
    號及ＫＶ－九二二六號自用小客車車牌分別係停放在桃園縣蘆竹鄉○○路一三七
    號前及在同縣蘆竹鄉○○村○○街○段二四八號旁，遭人竊取之情，已據被害人
    乙○○及甲○○於警訊時指訴綦詳。又查：自用小客車之車牌係以螺絲螺帽緊旋
    於車上，如欲將之卸下，通常均需借助板手等工具始得為之，此為一般人經驗上
    周知。而扣案被告自承為其所有之活動板手一支及板手一支係與被竊之車牌一起
    放置在被告所駕駛之Ｖ４－一四八八自用小客車後座，亦據證人即查獲本案之警
    員李榮宗證述在卷。另一支板手係於被告身上起出之情則為被告自承，從而，衡
    之被告於深夜外出之際，竟於車上及隨身攜帶足以拆卸車牌之板手，若謂毫無目
    的，顯與常情有為，且其中二支並與它人失竊之車牌同置，亦未免過巧合，其情
    實啟人疑竇。再查：被告於本院審理時先後自稱：當日一時許在同縣大園鄉市區
    內與友人飲酒後即返家洗澡，將Ｖ４－一四八八自用小客車停放於車庫內，其後
    因友人打電話邀其至桃園始駕車出門，由家中出門時車門是鎖好的，僅於大園市
    區曾見不詳男子打開其車門，不知車牌何以會放在其車上云云。故依其所辯無非
    以被害人之車牌係在大園市區飲酒遭該名男子放置於其車上（按被告由大園飲酒
    返家後再出門時，車門是處於上鎖之狀態）云云。然查：上開車牌之失竊地點（
    即蘆竹鄉○○村○○鄉○○路）距離被告所述供可能遭該不詳男子放置車牌之大
    園市區達十餘公里之遙，已據證人李榮宗證述在卷，故上開車牌如係該名不詳姓
    男子竊取，衡情於得手後應先行將之藏置妥當，豈有再行攜至十餘公里外之大園
    市區放置於被告車上之理。為故綜上查獲時被告所有足以拆卸車牌之工具適預失
    竊車牌一起放置於被告車上及失竊地點與被告所述可能遭人放置車牌之地緣上隔
    離甚遙之情，足見並參以被告遇警查緝時駕車逃逸之情況被告自承有車輛車牌失
    竊查詢資料報表及贓物領據可稽，被告犯行堪以認定。
二、核被告所為，係犯刑法第三百二十條第一項之罪。被告先後多次犯行，時間緊接
    ，犯罪構成要件相同，顯係基於概括犯意為之，為連續犯，以一罪論，應依法加
    重其刑。爰審酌被告犯罪動機、目的、手段、所生之危害及犯後之態度等一切情
    狀，量處如主文所示之刑。
三、扣案之活動板手一支、板手二支係被告所有供犯罪所用之物應依法宣告沒收。
據上論斷，應依刑事訴訟法第二百九十九條第一項前段、刑法第五十六條、第三百二
十一條第一項、第三十八條第一項第二款，判決如主文。
本案經檢察官何祖舜到庭執行職務。
中      華      民      國      八十九      年    七      月    二十八  日
臺灣桃園地方法院刑事第二庭
                                           法  官  江 振 義
右正本證明與原本無異。
如不服本判決，應於判決送達後十日內向本院提出上訴狀( 應附繕本 )，上訴於
臺灣高等法院。
                                           書記官  李 劍 龍
中        華        民        國   八十九   年   八   月    一    日
附錄本判決論罪科刑法條：
刑法第三百二十一條第一項：
犯竊盜罪而有左列情形之一者，處六月以上五年以下有期徒刑：
一、於夜間侵入住宅或有人居住之建築物、船艦或隱匿其內而犯之者。


司法院資訊處製作；財團法人民間司法改革基金會備份。
